【裁判字號】    99,抗,1138
【裁判日期】    990929
【裁判案由】    聲請定其應執行刑
【裁判全文】
臺灣高等法院刑事裁定                  99年度抗字第1138號
抗  告  人
即受刑  人  甲○○
上列抗告人因聲請定其應執行刑案件，不服臺灣士林地方法院中
華民國99年8月25日裁定（99年度聲字第1409號），提起抗告，
本院裁定如下：
    主  文
抗告駁回。
    理  由
一、原裁定意旨略以：本件受刑人甲○○犯如附表所示之七罪，
    先後經法院判處如附表所示之刑（詳如附表所示）確定在案
    ，茲聲請人以原審為前開案件犯罪事實最後判決之法院，聲
    請定其應執行刑，經原審審核前開案卷無訛，認本件聲請為
    有理由，爰就其所受有期徒刑宣告部分裁定其應執行有期徒
    刑1年11月，並諭知易科罰金之折算標準。
二、抗告意旨略以：本案抗告人於98年9月已執行53天之觀察勒
    戒，原審定應執行刑應扣除觀察勒戒之53天方為正確，因而
    提起抗告云云。
三、按裁判確定前犯數罪者，併合處罰之，有二裁判以上者，依
    刑法第51條之規定，定其應執行之刑，同法第50條、第53條
    分別定有明文。次按法院就自由裁量權之行使，除不得逾越
    法律所規定範圍之外部性界限外，另應受比例原則、公平正
    義原則之規範，謹守法律秩序之理念，體察法律之規範目的
    ，使其結果實質正當，合於裁量之內部性界限，俾與立法本
    旨相契合。刑法第51條第 5款規定數罪併罰，宣告多數有期
    徒刑者，應於各刑中之最長期以上，各刑合併之刑期以下，
    定其應執行之刑期，但不得逾30年，其就數罪併罰，固非採
    併科主義，而係採限制加重主義，就俱發各罪中，以最重之
    宣告刑為基礎，由法院參酌他罪之宣告刑，裁量加重定之，
    且不得逾法定之30年最高限制，此即外部性界限。法院為裁
    判時，二者均不得有所踰越。在數罪併罰，有二裁判以上，
    定其應執行之刑時，固屬於法院自由裁量之事項，然仍應受
    前揭外部性界限及內部性界限之拘束（最高法院94年度台非
    字第233號判決、96年度台上字第7582號判決、 97年度台上
    字第2017號判決參照）。
四、經查：本件抗告人甲○○先後犯如附表所示之違反毒品危害
    防制條例等罪，均經各法院分別判處如附表所示之有期徒刑
    且均確定在案。臺灣士林地方法院檢察署檢察官因而向原審
    法院聲請定其應執行刑，經原審法院審核認聲請為正當，依
    上揭法條規定，定其應執行刑為有期徒刑1年11月，並諭知
    易科罰金折算標準，所定應執行刑係在各刑中之最長期6月
    以上，各刑合併之刑期2年9月以下，合於刑法第51條第5款
    規定所定之外部界限，且抗告人所犯如附表編號1至6所示之
    罪，前經臺灣臺北地方法院以99年度訴字第280號判決判處
    應執行有期徒刑1年6月，並經本院以99年度上訴字第1363號
    判決駁回上訴，再經最高法院以99年度台上字第4621號判決
    駁回上訴確定，而抗告人所犯如附表編號7所示之罪，經臺
    灣士林地法院以99年度審簡字第689號判決判處有期徒刑6月
    確定，此有前開判決正本及本院被告前案紀錄表可稽，則原
    審就抗告人所犯如附表編號1至7所示之罪所定應執行刑有期
    徒刑1年11月，亦未逾如附表編號1至6所示之罪所定應執行
    刑及臺灣士林地法院99年度審簡字第689號判決所定刑期加
    計之總和，即未逾自由裁量之內部界限，揆諸前揭說明，原
    審裁定並無違誤。至抗告人所稱本案已執行觀察勒戒53日乙
    節，縱認屬實，亦與本件定執行刑無涉。抗告人之抗告，為
    無理由，應予駁回。
中    華    民    國    99    年    9     月    29    日
                  刑事第十一庭  審判長法  官  許宗和
                                      法  官  沈君玲
                                      法  官  林海祥
以上正本證明與原本無異。
如不服本裁定，應於收受送達後五日內向本院提出再抗告狀。
                                      書記官  林敬傑
中    華    民    國    99    年    9     月    30    日

司法院資訊處製作；財團法人民間司法改革基金會備份。
